臺灣高等法院交通事件裁定　　　　　　 94年度交抗字第367號
　　抗告人即
　　受處分人　甲○○
上列抗告人因違反道路交通管理處罰條例事件，不服臺灣臺北地
方法院中華民國94年4月29日裁定（94年度交聲字第383號），提
起抗告，本院裁定如下：
    主  文
抗告駁回。
    理  由
一、原裁定意旨略以：本件抗告人即受處分人甲○○於民國（下
    同）94年3月11日收受原處分機關之裁決書，有前開裁決書
    之掛號郵件收件回執影本1紙附卷可稽，且受處分人住所係
    在臺北縣淡水鎮○○路○段156巷12號15樓之5，按法院訴訟
    當事人在途期間標準第4條第1項第3款規定，在途期間為4日
    ，受處分人至遲應於94年4月4日向原處分機關或原審具狀聲
    明異議（而且應以其聲明異議狀到達原處分機關或原審之時
    間為計算，非以受處分人投郵之時間為計算），而94年4月4
    日係星期一，又非任何例假日，受處分人竟遲至94年4月6日
    始具狀聲明異議，此有受處分人之聲明異議狀附卷可憑，則
    異議人之聲明異議顯然逾期，不合法律上程式，且無從補正
    ，自應將受處分人之異議予以駁回。經核並無違誤。
二、抗告意旨略以：94年3月11日收受原處分機關之裁決書並非
    其本人或家人，而係大樓管理員，且因其係公司主管，故無
    法於94年4月4日請假提出異議狀，方於94年4月6日提出異議
    云云。
三、按受處分人，不服道路交通管理處罰條例第8條主管機關所
    為之處罰，得於接到裁決書之翌日起20日內，向管轄地方法
    院聲明異議；又法院受理有關交通事件，準用刑事訴訟法之
    規定；交通法庭認聲明異議不合法律上之程式或異議權已經
    喪失者，應以裁定駁回之，分別為道路交通管理處罰條例第
    87條第1項、第89條、道路交通案件處理辦法第18條前段所
    明定。至於送達於住居所、事務所或營業所不獲會晤應受送
    達人者，得將文書付與有辨別事理能力之同居人或受僱人，
    民事訴訟法第137條第1項著有明文，此項規定依刑事訴訟法
    第62條及前開之道路交通管理處罰條例第89條，於交通事件
    送達文書時亦準用之。
四、經查：
（一）依移送機關檢附之中華民國郵政掛號郵件收件回執所示，
      原處分機關之裁決書送達日期為94年3月11日，且抗告人
      已自承其住家之大樓管理員於94年3月11日已收受原處分
      機關之裁決書，揆諸前開說明，原處分機關之裁決書於由
      抗告人之大樓管理員收受時，即生合法送達之效力。
（二）又道路交通管理處罰條例第87條第1項規定之20日期間為
      法定期間，然抗告人逾期至94年4月6日始提起異議，有該
      聲明異議狀上之收文戳可稽，是抗告人之聲明異議已逾法
      定期間，顯不合法律上程式，且無從補正，原審因而駁回
      抗告人之聲明異議，經核並無不合。抗告人抗告意旨猶以
      原處分機關之裁決書並非其本人或家人收受，而係大樓管
      理員收受，且因其係公司主管，故無法於94年4月4日請假
      提出異議狀，方於94年4月6日提出異議云云，指摘原裁定
      不當，為無理由，應予駁回。
據上論斷，應依道路交通案件處理辦法第26條，刑事訴訟法第41
2條，裁定如主文。
中　　華　　民　　國　　94　　年　　5 　　月　　31　　日
　　　　　　　　　交通法庭審判長法　官　陳祐輔
　　　　　　　　　　　　　　　  法　官　邱瑞祥
　　　　　　　　　　　　　　　  法　官　楊炳禎
以上正本證明與原本無異。
不得再抗告。
                                書記官  廖素花
中　　華　　民　　國　　94　　年　　5 　　月　　31　　日
